臺灣高雄地方法院刑事裁定
111年度聲字第2077號
聲  請  人  臺灣高雄地方檢察署檢察官
受  刑  人  鄭凱仁




上列聲請人因受刑人數罪併罰有二裁判以上，聲請定其應執行之
刑（111年度執聲字第1654號），本院裁定如下：
    主  文
鄭凱仁所犯如附表所示之肆罪，所處如附表所示之刑，應執行有
期徒刑柒年拾月。
    理  由
一、聲請意旨略以：受刑人鄭凱仁因犯如附表所示之罪，先後經
    判決確定如附表所示之罪，爰依刑事訴訟法第477條第1項及
    刑法第53條、第51條第5款規定，聲請定其應執行之刑等語
    。
二、按數罪併罰，有二裁判以上者，依刑法第51條之規定，定其
    應執行之刑；數罪併罰，分別宣告其罪之刑，宣告多數有期
    徒刑者，於各刑中之最長期以上，各刑合併之刑期以下，定
    其刑期，但不得逾30年，刑法第53條、第51條第5款分別定
    有明文。次按法律上屬於自由裁量事項，尚非概無法律性之
    拘束，在法律上有其外部界限及內部界限。前者法律之具體
    規定，使法院得以具體選擇為適當裁判，此為自由裁量之外
    部界限。後者法院為自由裁量時，應考量法律之目的，法律
    秩序之理念所在，此為自由裁量之內部界限。法院為裁判時
    ，二者均不得有所踰越。在數罪併罰而有二裁判以上，應定
    其應執行刑之案件，法院所為刑之酌定，固屬自由裁量事項
    ，然對於法律之內、外部界限，仍均應受其拘束（最高法院
    91年度台非字第32號、92年度台非字第187號判決可資參照
    ）。另數罪併罰中之一罪，雖得易科罰金，若因與不得易科
    之他罪合併處罰結果而不得易科罰金時，原可易科部分所處
    之刑，毋庸為易科折算標準之記載。
三、本件受刑人鄭凱仁因犯如附表所示之罪，業經法院先後判處
    如附表所示之刑，並於如附表所示之日期分別確定在案，有
    臺灣高等法院被告前案紀錄表及各該刑事判決各1份在卷可
    稽，其中受刑人所犯如附表編號2至4所示之罪所處之刑得易
    科罰金，附表編號1所示之罪所處之刑則不得易科罰金，原
    不得合併定應執行刑。然受刑人業已請求檢察官就附表所示
    之罪合併聲請定應執行刑，此有臺灣高雄地方檢察署受刑人
    是否同意聲請定應執行刑調查表1紙在卷可稽，茲檢察官聲
    請定其應執行之刑，本院審核認聲請為正當。又本院定其應
    執行刑，不得逾越刑法第51條第5款所定法律之外部界限，
    亦應受內部界限之拘束，即不得重於附表編號1至3所示之3
    罪曾定應執行刑（有期徒刑7年9月），加計附表編號4所示
    之罪宣告刑（有期徒刑3月）之總和（即有期徒刑8年）。準
    此，本院考量附表編號1至3所示之3罪前經本院定應執行刑
    ，而被告所犯如附表編號2至4所示3罪之犯罪時間接近、罪
    質類似；復考量因生命有限，刑罰對被告造成之痛苦程度，
    係隨刑度增加而生加乘效果，而非以等比方式增加，是以隨
    罪數增加遞減其刑罰之方式，當足以評價被告行為之不法性
    之法理（即多數犯罪責任遞減原則），並考量被告之年齡、
    欲達到犯罪預防目的所需之制裁程度等情狀，定應執行刑如
    主文所示。
四、檢察官於聲請本件定應執行刑時，已給予受刑人書面陳述意
    見，並經受刑人表示希望法院從輕量刑等語，有前開臺灣高
    雄地方檢察署受刑人是否同意聲請定執行刑調查表在卷可參
    。本院審酌本件受刑人所犯4罪之案情，因受外部性及內部
    性界限拘束，可資減讓之徒刑幅度有限，顯無重複再予受刑
    人以言詞、書面或其他適當方式陳述意見之必要，併予敘明
    。　　
五、依刑事訴訟法第477條第1項，刑法第50條第1項前段、第53
    條、第51條第5款，裁定如主文。
中　　華　　民　　國　　111 　年　　12　　月　　7 　　日
                  刑事第十二庭  法  官  張嘉芳
以上正本證明與原本無異。
如不服本裁定，應於收受送達後5 日內向本院提出抗告狀。
中　　華　　民　　國　　111 　年　　12　　月　　7 　　日
　　　　　　　　　　　　　　　　書記官  郭素蓉　 
　　　　　　　　　　　　　　　　
附表：
編號 罪名   宣告刑 犯罪日期（民國）       最後事實審         確定判決  備註      法院及案號 判決日期 法院及案號 確定日期   1 結夥三人以上攜帶兇器強盜罪 有期徒刑7年6月 103年5月21日至103年5月22日 臺灣高等法院高雄分院105年度上訴字第654、655號 106年1月4日 最高法院106年度台上字第3784號 107年2月7日 高雄地檢107年執字2644號、110年執緝字1339號 編號1 至編號3曾定應執行有期徒刑7年9月(聲請意旨誤載為7年7月，應予更正) 2 詐欺取財罪 有期徒刑3月，如易科罰金，以新臺幣1,000元折算1 日 104年7月4日14時30分前至104年9月29日 臺灣高等法院高雄分院107年度上易字第170號 107年6月28日 同左 107年7月31日 高雄地檢107年執字8769號、110年執緝字1340號  3 詐欺取財罪 有期徒刑3月，如易科罰金，以新臺幣1,000元折算1 日 104年9月25日前某日至104年9月29日 高雄地方法院111年度簡字第159號 111年2月7日 同左 111年3月16日 高雄地檢111年執字2945號  4 詐欺取財罪 有期徒刑3月，如易科罰金，以新臺幣1,000元折算1 日 104年4月間某日至104年5月5日 高雄地方法院111年度簡字第2130號 111年7月28日 同左 111年8月31日 高雄地檢111年執字6566號